臺灣新北地方法院民事裁定
111年度簡抗字第41號
抗  告  人  陳韋韶  
相  對  人  盧妍怡  
上列抗告人與相對人間侵權行為損害賠償事件，抗告人對於中華
民國111年8月29日本院三重簡易庭111年度重簡字第1338號裁定
提起抗告，本院裁定如下：
    主  文
抗告駁回。
抗告費用由抗告人負擔。
    理  由
一、按提起民事訴訟，應依民事訴訟法第77條之13之規定繳納訴
    訟費用，此為必須具備之程式；又起訴不合程式，經法院定
    期命補正，仍未補正，法院應以裁定駁回之，民事訴訟法第
    249條第1項第6款定有明定。前揭規定依同法第436條第2項
    於簡易訴訟程序仍適用之。
二、本件抗告意旨略以：抗告人起訴時未繳納裁判費，受訴法院
    於民國111年7月14日裁定命抗告人5日內補正，逾期未補正
    即駁回其訴，該裁定於同年7月19日送達於抗告人，惟抗告
    人已持繳費單（銷帳編號00000000000000）於同年7月21日
    至全家便利商店繳納完畢，然受訴法院以抗告人未於期間內
    補繳裁判費，認為抗告人之訴不合法而裁定駁回，抗告人實
    難甘服，為此提起本件抗告等語。
三、經查，本件抗告人因不服本院三重簡易庭111年8月29日111
    年度重簡字第1338號民事裁定，並以其已持繳費單於同年7
    月21日至全家便利商店繳納完畢，雖據其提出本院三重簡易
    庭規費繳款單及111年7月21日全家便利商店繳費明細（見本
    院卷第9、11頁），惟上開規費繳款單（繳款條碼：0000000
    0D、0000000000000000、07257Z000000000；金額：新臺幣
    （下同）　1,220元，見本院卷第11頁），與全家便利商店
    繳費明細（繳款條碼：00000000D、0000000000000000、072
    57Z000000000；金額：1,260元，見本院卷第9頁）明顯不符
    ，又抗告人遲至111年9月27日仍未補正，此亦有本院三重簡
    易庭詢問簡答表及答詢表等在卷可稽（見本院卷第15至19頁
    ），是抗告人所提抗告自非合法，則本院三重簡易庭於111
    年8月29日以抗告人未於期間內補繳裁判費為由，駁回抗告
    人所提之訴，於法並無不合，應予維持。抗告意旨仍執前詞
    聲明廢棄原裁定，為無理由，應予駁回。
四、據上論結，本件抗告為無理由，依民事訴訟法第436條之1第
    3項、第495條之1第1項、第449條第1項、第95條、第78條，
    裁定如主文。　　
中　　華　　民　　國　　111 　年　　12　　月　　6 　　日
                  民事第三庭  審判長法　官　饒金鳳
　　　　　　　　　                  法  官  楊千儀
                                    法  官  吳幸娥
以上正本證明與原本無異。
本件不得再抗告。
中　　華　　民　　國　　111 　年　　12　　月　　6 　　日
                                    書記官　周子鈺